Inventaris van het archief van de Rijksvreemdelingendienst (RVD) en taakvoorgangers van het Ministerie van Justitie, 1918-1945 (-1981)
Nationaal Archief, Den Haag
- Taakuitvoering, 2
  - Toelating, verblijf en doorlating, 2.3
    - Toe- en doorlating voor transit en doorreis, 2.3.3
      - Uitvoering, 2.3.3.2
        - Stukken betreffende de doorlating van vreemdelingen naar een land in Amerika, 1938-1940; 732-752; 17 omslagen en 4 stukken
          - Ontvangen en doorgezonden inlichtingen van joodse organisaties omtrent het vertrek van transmigranten voor Engeland en de Verenigde Staten gestrand in Amsterdam, Rotterdam en Vlissingen alsmede de tijdelijke afgifte van paspoorten 1939-1940, 748
          - Stukken betreffende het verstrekken van een opgave, van oorspronkelijk voor Engeland bestemde transmigranten die per ss. 'Volendam' naar Amerika zijn vertrokken, aan de hoofdcommissaris van politie te Rotterdam in aansluiting op correspondentie met het Comité voor Joodsche Vluchtelingen te Amsterdam 1940, 749
          - Stukken betreffende het verzoek van de Holland-Amerika-Lijn om personen uit neutrale staten te mogen vervoeren naar de Internationale Tentoonstelling te New York 1940, 750; stuk
          - Stukken betreffende het verzoek van de NV Herfurth & Co te Rotterdam voor doorreisvisa voor Duitse vluchtelingen die naar Brazilië willen reizen 1940, 751
          - Stukken betreffende verlening van transit-visa aan vreemdelingen die Canada of Australië als bestemming hebben 1940, 752
        - Stukken betreffende de doorlating van vreemdelingen met niet nader vermelde bestemming, 1938-1946; 753-780; 24 omslagen en 4 stukken
          - Stukken betreffende de behandeling van verzoeken om toelating ten behoeve van de doorreis naar vreemde mogendheden 1938-1939, 753; 230
          - Stukken betreffende het al dan niet verlenen van toestemming tot verblijf aan kindervluchtelingen die met transporten via diverse grensovergangen zijn binnengekomen en die na quarantaine gaan emigreren 1938-1939, 754
          - Stukken betreffende het verlenen van voorlopig verblijf in Nederland aan een groep Duitse professoren en hun familie, mits het Academisch Steunfonds hun onderhoud garandeert 1938-1939, 755
          - Stukken betreffende het al dan niet geven van toestemming aan minderjarige vluchtelingen tot voorlopig verblijf in afwachting van emigratie of terugzending 1938-1946, 756
          - Antwoord op een brief van het agentschap der Duitse Afrika-Lijnen betreffende passagiers die in Duitsland geboekt hebben voor boten die uit Nederland vertrekken 1939, 757
          - Bericht van het Ministerie van Buitenlandse Zaken inzake het Mexicaanse toeristenvisum 1939, 758
          - Brief aan de minister van Justitie met het voorstel dat vluchtelingen die kans hebben om een toelatingsvisum voor een ander land te krijgen op vertoon van dat visum vergunning tot transit door ons land wordt verleend 1939, 759; stuk
          - Brief van de Gemeentewerken te Eindhoven, afdeling Luchthavenbedrijf houdende bevestiging van telegram nummer 744 over te betrachten soepelheid bij doorlating van vreemdelingen die naar hun vaderland willen terugkeren 1939, 760; stuk
          - Brief van de NV Rotterdamsche Lloyd inzake bevestiging van de ontvangst van transitkaarten nummer 6926 voor landverhuizers 1939, 761; stuk
          - Brief van de politie te Rotterdam inzake de aankomst en het vertrek van het Engelse toeristenschip 'Sarpedon' onder aanbieding van de passagierslijst en garantverklaring van de agent van het schip 1939, 762
          - Geleidebrief aan de minister van Justitie over de transit van een vluchteling, met bijlage 1939, 763
          - Overzichten opgemaakt door de doorlaatposten Oldenzaal en Venlo van binnengekomen Amerikanen 1939, 764
          - Stukken betreffende de afspraak met het Kindercomité te Amsterdam om geen kindertransporten meer te laten passeren op zon- en feestdagen 1939, 765
          - Stukken betreffende de beantwoording van een brief van de consul-generaal der Nederlanden te 's-Gravenhage over het verstrekken van een gratis stempel aan alle visumplichtige vreemdelingen die Nederland in transitverkeer wensen door te reizen en in het bezit van reispapieren en bestaansmiddelen zijn en in het land van bestemming niet zullen worden geweerd 1939, 766
          - Stukken betreffende de beantwoording van een briefkaart van M. de Buton te Bloemendaal waarin een verblijf tijdens doorreis wordt toegestaan aan twee joodse vluchtelingen uit Wenen 1939, 767
          - Stukken betreffende de formaliteiten bij toelating van personen in het bezit van een Mexicaans toeristenvisum 1939, 768; 231
          - Stukken betreffende de toelating van Belgische studenten ten behoeve van een studiereis 1939, 769
          - Stukken betreffende een verzoek aan de Holland-Amerika-Lijn om de gemaakte telefoonkosten ten behoeve van het transport van een groep emigranten van Putten naar Vlissingen te voldoen 1939, 770
          - Stukken betreffende het verlenen van toestemming voor doorlating van een groep Mormoonse Missionarissen uit Amerika bij doorlaatpost Hoek van Holland 1939, 771
          - Stukken betreffende het verstrekken van inlichtingen aan de consul der Nederlanden te Breslau over de voorwaarden waaronder emigranten voorzien van passagebiljetten voor een Nederlands schip in Nederland worden toegelaten 1939, 772
          - Stukken betreffende het verzoek aan de commissaris van politie te Eindhoven om de Stichting Het Dommelshuis te Eindhoven in te lichten over de te volgen handelwijze bij het verkrijgen van bewijzen van goed gedrag voor emigratie van illegale vluchtelingen 1939, 773
          - Stukken betreffende het verzoek van het Comité voor Joodsche Vluchtelingen om informatie over hoe lang een vreemdeling tussentijds in Nederland mag verblijven 1939, 774
          - Telefoonnotities betreffende het toelaten van Amerikanen 1939, 775
          - Telefoonnotities betreffende uitwisseling van Engelse en Duitse consulaire ambtenaren 1939, 776
          - Telefoonnotities inzake het doorlaten van Tsjechen en Duitsers 1939, 777
          - Telefoonnotitite over het verlenen van grenspassering aan Belgische werknemers 1939, 778; stuk
          - Telegram met het verzoek om Post Bentheim Oldenzaal te berichten 15 Noorse zeelieden door te laten om in Amsterdam op het schip 'Italia' aan te monsteren, met bijlage 1939, 779
          - Brieven van de Rotterdam-Zuid-Amerika-Lijn over de aankomst en het vertrek van twee schepen 1940, 780
        - Brief van de politie Rotterdam over de verschillen in handelwijze in de havens van Rotterdam en Amsterdam inzake de afgifte van garantieverklaringen voor buitenlands personeel op schepen, met bijlage, 1939; 781; 1 omslag
        - Brief aan mevrouw G. Jansen te 's-Gravenhage houdende aanbieding van een uittreksel van de Vreemdelingencirculaire nummer 2, inzake de voornaamste bepalingen voor transitverkeer van vluchtelingen door Nederland, 1939; 782; 1 omslag
        - Stukken betreffende het doorlaten van een groep Chinezen vanuit Engeland bestemd om aan te monsteren op ss. 'Calchas' te Amsterdam, 1939; 783; 1 omslag
        - Stukken betreffende het verlenen van toestemming aan een aantal vreemdelingen tot verblijf tijdens een doorreis naar Australië, 1939; 784; 1 omslag
        - Correspondentie met de consul-generaal der Nederlanden te Berlijn over de voorwaarden voor toelating van vluchtelingen voor doorlating en transit in Nederland, 1939; 785; 1 omslag
        - Correspondentie met de minister van Justitie over de te volgen gedragslijn van het Ministerie van Binnenlandse Zaken en de Politie bij het doorgeven van de verblijfplaatsen van toegelaten vreemdelingen, 1939; 786; 1 omslag
        - Stukken betreffende de doorlating van vreemdelingen naar een land in Afrika, 1939-1940; 787-788; 2 omslagen
          - Stukken betreffende het bij uitzondering verlenen van een transitvisum aan passagiers van de Vereenigde Nederlandse Scheepvaart Maatschappij te Amsterdam met als reisbestemming Zuid-Afrika en Zuid-Rhodesia 1939-1940, 787
          - Stukken betreffende het verlenen van een transitvisum aan vreemdelingen die met het ss. 'Springfontein' naar Afrika gaan 1939-1940, 788
        - Stukken betreffende de doorlating van vreemdelingen naar een land in Azië, 1939-1940; 789-798; 7 omslagen en 3 stukken
          - Brief van de Holland-Oost-Azië-Lijn NV betreffende de toelating van (joodse) vluchtelingen voor transit naar het verre oosten 1939, 789; stuk
          - Stukken betreffende het afwijzen van het verzoek van de Chinese Legatie te 's-Gravenhage om een grote groep Chinezen uit Duitsland toe te staan via Nederland terug te keren naar China 1939, 790
          - Stukken betreffende het afwijzen van het verzoek van het Passage- en Reisbureau J. Wolff, American Lloyd om bij de Franse regering afgifte te verzoeken van een transitvisum voor een groep personen met bestemming Palestina 1939, 791
          - Stukken betreffende het afwijzen van het verzoek van het Reis- en Passagebureau Kolff om toelating van een joodse emigrante in het bezit van een Palestijns immigratievisum 1939, 792
          - Stukken betreffende het inlichten van Philips' Reisbureau te Eindhoven dat doorlating van twee Duitse vrouwen die wensen te emigreren naar Shanghai niet mogelijk is 1939, 793
          - Stukken betreffende het toestaan onder voorwaarden van het verzoek van het Gezantschap van Japan te Den Haag om een groep Japanners uit België via Nederland naar Japan terug te laten keren 1939, 794
          - Verzoek van mr. J. de Vries te Amsterdam, advocaat en procureur, om toelating en tijdelijk verblijf van een vreemdeling op transit naar Shanghai 1939, 795; stuk
          - Voorwaarden voor toelating van vluchtelingen voor transit naar het Verre Oosten 1939, 796
          - Stukken betreffende het inwilligen van het verzoek van de Stichting Jeugd-Alyah om vijftig Duits-joodse kinderen voor emigratie naar Palestina tijdelijk in Nederland verblijf toe te staan 1939-1940, 797
          - Brief van de politie te Amsterdam met staten waarop vermeld de namen van vreemdelingen op doorreis naar Palestina 1940, 798; stuk
        - Stukken betreffende het verzoek van G. Wijsmuller-Meyer om introductie bij instanties die bevoegd zijn om over transitvisa te beschikken ten behoeve van personen die reeds in het bezit zijn van immigratievisa voor andere landen, 1940; 799; 1 omslag
        - Correspondentie met de inspecteur der Koninklijke Marechaussee, Grensbewaking naar aanleiding van ontvangen rapporten over het illegaal transit-transport van vluchtelingen door Nederland met de afweging of er aanleiding bestaat tot het instellen van een onderzoek, 1940; 800; 1 omslag
        - Brief van de minister van Buitenlandse Zaken met het verzoek om een reactie op het schrijven van de hoge commissaris voor de Vluchtelingen onder Bescherming van de Volkenbond inzake het vrijwaren van de Duitse vluchtelingen, met bijlage, 1940; 801; 1 omslag
    - (Toelating voor) Verblijf, 2.3.4
      - Algemeen, 2.3.4.1
        - Verdragen en overeenkomsten, 2.3.4.1.1
          - Brief van de minister van Buitenlandse Zaken betreffende de toepassing van het tussen Nederland en Duitsland gesloten Vestigingsverdrag op oud-Oostenrijkers, 1939; 802; 243; 1 omslag
        - Wet- en regelgeving, 2.3.4.1.2
          - Stukken betreffende het vaststellen door de Grensbewaking van in het Buitengewoon en Algemeen Politieblad op te nemen mededelingen betreffende uitbreiding van faciliteiten van aanmelding bij de politie voor vreemdelingen met ingang van 15 september, 1921; 803; 127 128; 1 omslag
          - Brief aan de minister van Justitie over de wenselijkheid om enige artikelen van het Vreemdelingenreglement te wijzigen, 1938; 804; 1 stuk
          - Stukken betreffende de totstandkoming en uitvoering van de circulaire nummer 514 V.D. van de inspecteur der Koninklijke Marechaussee van 31 mei 1938 betreffende de aanmeldingsplicht van vreemdelingen voor het verkrijgen van een voorlopige verblijfsvergunning, 805; 1 omslag
          - Stukken betreffende de afgifte van identiteitsbewijzen aan oud-Oostenrijkers, 1938-1939; 806; 1 omslag
          - Brief van het Ministerie van Sociale Zaken met het verzoek om werkloze arbeiders van Duitse nationaliteit in Nederland op gelijke wijze te behandelen als Nederlandse arbeiders in Duitsland, 1939; 807; 1 stuk
          - Stukken betreffende het vervangen van het oude model formulier kennisgevingen ex artikel 11 van het Vreemdelingenreglement, 1940; 808; 1 omslag
          - Circulaire nummer 1135 van het Departement van Justitie, 2e afdeling A van 15 juni 1940 betreffende het uniformverbod dat niet van toepassing is op Duitsers, 809; 1 stuk
          - Stukken betreffende het geven van instructies aan de procureur-generaal van politie te Arnhem over de uitvoering van het verbod voor joden om zich in de provincie Gelderland te vestigen, 1941; 810; 1 omslag
          - Stukken betreffende wijziging van de Vreemdelingencirculaires nummer 15 en 18, 1941-1942; 811; 198; 1 omslag
          - Stukken betreffende de bekendmaking, interpretatie en uitvoering van de Elfte Verordnung zum Reichsbürgergesetz van 25 november 1941 inzake de nationaliteit en het vermogen van buiten Duitsland wonende Duitse joden, 1941-1943; 812; 1 omslag
          - Notitie en een verordening van het Departement van Sociale Zaken inzake de bevoegdheden van joodse tandartsen, 1942; 813; 1 omslag
          - Circulaire van de directeur-generaal van politie over het optreden ten aanzien van joden die op grond van gebleken onvruchtbaarheid en met toestemming van de Duitse autoriteiten vrijgesteld zijn van de verplichting tot het dragen van een jodenster, 1943; 814; 1 stuk
        - Uitvoering, 2.3.4.1.3
          - Stukken betreffende het verzoek van de Vreemdelingendienst aan de burgemeester van Soest om maatregelen te treffen tegen de Belgische deserteur en Vlaamse activist P. van Rossum, alsmede de gemeente Soest aan te wijzen als tijdelijke verblijfplaats ingevolge artikel 19 van het Vreemdelingenreglement aangezien uitzetting niet mogelijk is, 1919; 815; 1 omslag
          - Geheime stukken van het hoofd van de Vreemdelingendienst betreffende de toelating en het verblijf van politiek revolutionaire vreemdelingen, 1920-1922; 816; 287; 1 omslag
          - Stukken betreffende de toelating en het verblijf van zigeuners, 1928-1937; 817-822; 5 pakken en 1 omslag
            Registratienummers met de letter Z van zigeuners.
            - 1929 - 1936, grensoverschrijding en -bewaking, 817; 68
            - 1928 - 1933 Z/A, 818; 67; omslag
            - 1928 - 1937, 12 Z - 32 Z, 819; 22 25
            - 1929 - 1937, 57 Z - 241 Z, 820; 24
            - 1929 - 1937, 256 Z - 490 Z, 821; 23
            - 1929 - 1937, 503 Z - 573 Z, 822; 29 30
          - Stukken betreffende de behandeling van de verzoeken tot verblijf van Duitsers hier in Nederland alsmede de hiermee samenhangende verzoeken tot ontvijanding (ontheffing artikel 34f van het Koninklijk Besluit E133) aan het Nederlands Beheersinstituut, 1931-1968; 823-824; 2 pakken
            - B - O, 823
            - P - Z, 824
          - Stukken betreffende het beslissen over de toelating van vreemdelingen voor verblijf, 1932-1965; 825-868; 5 pakken, 36 omslagen en 3 stukken
            - Stukken betreffende de opvang van Duitse kinderen door de Internationale Arbeiders Hulp 1932-1935, 825; 28
            - Stukken betreffende de vestiging van gerepatrieerde, behoeftige (ex-)Nederlanders die Duitsland uitgezet zijn 1934, 826; 234
            - Stukken betreffende het behandelen van de bijzondere verzoeken van het Comité voor Joodsche Vluchtelingen om toelating van vluchtelingen in Nederland 1935-1943, 827; pak
            - Stukken betreffende het behandelen van verzoeken van diverse joodse organisaties om opneming van joodse weeskinderen van vreemde nationaliteit in joodse weeshuizen 1936-1939, 828
            - Brieven aan doorlaatposten houdende toestemming tot tijdelijk verblijf van vreemdelingen afkomstig uit Duitsland en Oostenrijk 1938-1939, 829; pak
            - Stukken betreffende het afwijzen van verzoeken van zich in de gemeenten Aalten en Winterswijk aanmeldende vreemdelingen voor verblijf in Nederland 1938-1939, 830
            - Stukken betreffende het behandelen van verzoeken van vluchtelingen tot voorlopig verblijf 1938-1939, 831
            - Stukken betreffende het behandeling van verzoeken om vestiging in Nederland van leden van religieuze orden 1938-1940, 832; 238
            - Stukken betreffende het vernelen van toestemming tot verblijf in Nederland om een opleiding te volgen aan de Quakerschool Eerde te Ommen, het houden van toezicht op de leerlingen van vreemde nationaliteit en correspondentie met de Quakerschool 1938-1961, 833; pak
              Stukken van na 1945 betreffen naturalisatie, verstrekking vreemdelingenpaspoorten, visa en verblijfsvergunningen en het toezenden van identiteitsbewijzen alsmede mutaties.
            - Stukken betreffende het verstrekken van voorlopige verblijfsvergunningen aan 40 kloosterlingen van het Benidictanessenklooster te Oosterhout die niet in het bezit zijn van identiteitspapieren 1938-1965, 834
              Stukken van na 1945 betreffen mededeling van overlijden en mutaties in verband met vertrek naar België.
            - Brief aan NV P.G. Kleinschmidts Handelsmaatschappij te Rotterdam met de mededeling dat zij zich dienen te wenden tot de minister van Justitie met het verzoek om toelating van een joods echtpaar uit Wenen, met bijlage 1939, 835
            - Brief van E. en M. Besttrufzer te Berlijn naar aanleiding van de afwijzing van een verzoek tot verblijf 1939, 836; stuk
            - Brief van de minister van Binnenlandse Zaken met het verzoek om behandeling van een schrijven van de burgemeester van de gemeente Hellevoetsluis betreffende verzoeken van vrouwen van Duitse nationaliteit, wier mannen in het kamp zijn ondergebracht, om zich in de gemeente te mogen vestigen, met bijlage 1939, 837
            - Brief van de minister van Justitie met het verzoek een aantal bijgevoegde adressanten te willen berichten dat hun geen toestemming tot tijdelijk verblijf kan worden verleend, alsmede een aantal afschriften van uitgaande brieven gericht aan diverse personen aan wie geen toestemming tot verblijf is verleend 1939, 838
            - Brief van het Ministerie van Sociale Zaken met het advies tot afwijzing van het verzoek van N. Kahn te Praag om met een aantal medewerkers en hun gezinnen een lederwarenfabriek in Nederland te beginnen 1939, 839; stuk
            - Brieven van het Joodsch Vluchtelingenkamp Quarantaine-Station en van de politie te Rotterdam met een rapportage en overzicht van de vluchtelingen die zijn aangekomen met het ms.'St. Louis' 1939, 840
            - Stukken betreffeden het verlenen van toestemming voor de toelating van een aantal Poolse studenten voor het volgen van een studie 1939, 841
            - Stukken betreffende de behandeling van het verzoek om inlichtingen en audiëntie van J.R. Voûte, advocaat en procureur, ten behoeve van een cliënt 1939, 842
            - Stukken betreffende de behandeling van het verzoek om toelating van katholieke niet-ariërs uit Duitse concentratiekampen 1939, 843
            - Stukken betreffende de behandeling van verzoeken om toelating van kinderen van vluchtelingen 1939, 844
            - Stukken betreffende de terugkeer van joodse vluchtelingen uit Haïti die hebben getracht de Haïtiaanse nationaliteit te verkrijgen 1939, 845
            - Stukken betreffende de verzoeken om een eerste en een tweede verlenging van de vergunning voor toelating tot tijdelijk verblijf ten behoeve van (joodse) vreemdelingen en vluchtelingen van Duitse nationaliteit 1939, 846; 397
            - Stukken betreffende het afwijzen van de toelating van diverse vreemdelingen 1939, 847; pak
            - Stukken betreffende het afwijzen van het verzoek om toelating van Tsjechische oud-strijders van de Internationale Brigade in Spanje 1939, 848
            - Stukken betreffende het afwijzen van het verzoek van dominee A. Mulder uit Aardenburg om toelating van in het buitenland verblijvende vrouwen van in kampen ondergebrachte vluchtelingen 1939, 849
            - Stukken betreffende het afwijzen van het verzoek van een aantal vreemdelingen om te worden toegelaten 1939, 850
            - Stukken betreffende het afwijzen van het verzoek van het Comité voor Joodse Vluchtelingen te Amsterdam om een groep vluchtelingen voorlopig verblijf toe te staan in Zevenaar 1939, 851
            - Stukken betreffende het afwijzen van verzoeken om toelating of tijdelijk verblijf voor kinderen van in Nederland verblijvende vluchtelingen 1939, 852
            - Stukken betreffende het afwijzen van verzoeken tot tijdelijk verblijf in Nederland, met lijst van adressanten 1939, 853
            - Stukken betreffende het goedkeuren van de overbrenging van illegaal binnengekomen minderjarige vluchtelingen naar een tehuis waarin legale vluchtelingen aanwezig zijn 1939, 854
            - Stukken betreffende het goedkeuren van de toelating van in Nederland woonachtige Belgische soldaten op vertoon van hun identiteitskaart of verlofpas 1939, 855
            - Stukken betreffende het toestaan van voorlopig verblijf van een jaar aan de Japanse vertegenwoordiging van Mitsubishi Shoji Kaisha GmbH in Nederland 1939, 856
            - Stukken betreffende het verlenen van toestemming aan C.M. van Sillevoldt NV te Rotterdam om een leerling toe te laten aan de Quakerschool Eerde te Ommen, alsmede het verwijzen naar de minister van Binnenlandse Zaken om de leerling uit het quarantainestation te Rotterdam te laten ontslaan 1939, 857
            - Stukken betreffende het verlenen van toestemming aan de burgemeester van Vlodrop tot afgifte van verblijfsvergunningen aan een groep fraters 1939, 858
            - Stukken betreffende het verlenen van toestemming tot (tijdelijk) verblijf voor vier Zusters van de Congregatie der Christelijke Liefde uit Duitsland 1939, 859
            - Stukken betreffende het verzoek om verblijf ten behoeve van zes echtgenotes van in Nederland verblijvende emigranten 1939, 860
            - Stukken betreffende het verzoek van het Ministerie van Sociale Zaken om de behandeling te willen overnemen van de toelating van Israëlitisch-Hongaarse families 1939, 861
            - Stukken betreffende het weigeren van een verzoek tot verblijf van een Tsjechische vreemdeling die verenigd wil worden met zijn familieleden, die in een quarantainekamp verblijven 1939, 862
            - Stukken betreffende het weigeren van toelating van vreemdelingen uit Polen en Duitsland 1939, 863
            - Stukken betreffende de te volgen handelwijze betreffende een groep joodse vluchtelingen die naar aanleiding van de circulaire van 15 december 1938 nummer 7125 nog gauw Nederland zijn binnengekomen 1939-1940, 864
            - Stukken betreffende het toelaten en verblijf van een joodse vreemdeling met de Duitse nationaliteit 1939-1946, 865; 393
            - Het verlenen van toestemming tot tijdelijk verblijf in Nederland van Duitse kinderen met gezondheidsklachten, persoonsdossiers 1939-1952, 866
              Stukken van na 1945 betreffen het verlenen van visa, werkvergunning en verblijfsvergunning.
            - Behandeling van verzoeken om toelating en opgave van hier verblijvende Belgische kinderen 1941, 867; pak
            - Telefoonnotitie van een gesprek met de Vreemdelingendienst Utrecht inzake de vestiging van joden 1941, 868; stuk